# 存续分立的账务处理时间

提问人：lvqiongli3 时间：2021-07-10 08:05:06
情况：A公司以存续分立的方式成立A（存续公司）和B（新设公司）两个公司，分立基准日是 2020 年 8 月 31 日（比如：根据审计报告，分立基准日分到新设公司B公司的资产是 300 万，负债 200 万，净资产 100 万），分立完成日（B公司成立并取得营业执照）为 2021 年 2 月 28 日，并且双方约定分立基准日到分立完成日（ 2020 年 9 月 1 日至 2021 年 2 月 28 日）过渡期的损益是由新设公司B公司承担（假设根据审计报告，2020901-20210228过期损益-20万，截止 20210228 归属于B公司的净资产变为 80 万）。A、B两公司办妥资产交割是 2021 年 4 月 5 日。
请教版主老师，按照上面的情况，B公司应该在什么时间进行账务处理？初始入账金额怎么确定？
第一种处理：B公司在 2021 年 4 月 5 日A、B公司办妥资产交割时（资产交割日）开始记账（年初资产负债数据为 0 ），初始入账金额按照分立基准日 2020 年 8 月 31 日分到B公司的资产负债及所有者权益的金额，并将分立基准日到分立完成日 2020 年 9 月 1 日-2021年 2 月 28 日的过渡期损益以及分立完成日到资产交割日（ 2021 年 2 月 28 日-2021年 4 月 5 日）的变动都在B公司账面反应出来。
第二种处理：B公司在分立完成日 2 月 28 日（此时资产未交割）开始账务处理（年初资产负债数据为 0 ），初始入账金额直接按照 2021 年 2 月 28 日的资产、负债及净资产的金额，不在B公司的账面反应过渡期的变化情况。
上面两种处理哪种正确？如果上面两种都不对，正确的处理是怎样的？

回答人：chenyiwei
1 、B公司在 2021 年 4 月 5 日A、B公司办妥资产交割时（资产交割日）开始记账（年初资产负债数据为 0 ）。
2 、初始入账金额按照分立基准日 2020 年 8 月 31 日分到B公司的资产负债及所有者权益的金额，根据过渡期（2020.9.1-2021.4.5）损益和其他净资产变动情况调整后的金额，不在B公司的账面反应过渡期的变化情况。